Zadanie_1:
a) Stworz macierz rozmiaru "10X10" z wartosciami losowymi z rozkladu rownomiernego.
```{r}
m <- replicate(3, rnorm(10))

c <- sample(c(1:100), size=100, replace=TRUE)
m <- matrix(c, nrow=10, ncol=10 )
m <- replicate(10, runif(0,1))
```

```{r}
m <- replicate(2, runif(10,0,1))
m
```

b) Stworz funkcje "Funkcja" ktora zwracac bedzie do obiektu "wynik_1" wartosc srednia dla kazdej kolumny macierzy wejsciowej.
```{r}
wynik_1 <- 0
Funkcja <- function(x) {
  wynik_1 <<- apply(x,2,mean)
}

Funkcja(m)
```
c) Stworz "Funkcja_env" ktora bedzie "srodowiskowa" wersja powyzszej funkcji. 
   Powinna ona nie zwracac zadnego obiektu, lecz umieszczac wynikowy obiekt w srodowisku, ktore bedzie obiektem wejsciowym dla funkcji.
```{r}
Funkcja_env <- function(x, env){
  COL = 2
  env$result <- apply(x, COL, mean)
}
env1 <- new.env()
Funkcja_env(m, env1)
```
   
Zadanie_2:
a) Stworz srodowisko "Pierwsze".
```{r}
first <- new.env()
```
b) Umiesc w srodowisku "Pierwsze" obiekt "x" przyjmujacy wartosc 10.
```{r}
first$x <- 10
```
c) Stworz srodowisko "Drugie" w srodowisku "Pierwsze". (Po wyswietleniu obiektow znajdujacych sie w srodowisku "Pierwsze", srodowisko "Drugie" powinno byc tam widoczne)
```{r}
first$drugie <- new.env()
```
d) Umiesc w srodowisku "Drugie" obiekt "y" przyjmujacy wartosc 20.
```{r}
first$drugie$y <- 20
```
e) Stworz funkcje zamieniajaca wartosc obiektu "x" w srodowisku "Pierwsze" na warotsc z obiektu "y" ze srodowiska "Drugie". Funkcja przyjmuje jako argument srodowisko.
```{r}

```
f) Wyswietl obiekty znajdujace sie w kazdym srodowisku .
