a) Wysymuluj 30 liczb calkowitych z przedzialu od 10 do 20. Poczatkowa wartosc generatora liczb pseudolosowych powinna zostac ustalona na 444.
```{r}
c <- c(10:20)
vec_a <- sample(c, size=30, replace=TRUE)
dl_sum <- length(vec_a)
sum_s <- sum(sample(c, size=30, replace=TRUE))
```
b) Stworz nastepnie poprzez prealokacje wektor liczb calkowitych o wartosciach domyslnych. 
   Dlugosc tego wektora ustalona jest jako dlugosc wysymulowanego wektora z punktu powyzej.

```{r}
vec_b <-  integer(dl_sum)
vec_b
```
c) Za pomoca petli for wstaw nastepnie elementy wektora losowego (pkt. a) do wektora z pkt. b. 
   Petla powinna byc wykonana w dwoch wersjach: operujac na indeksach obydwu wektorow oraz na rzeczywistych wartosciach jednego z nich.
   W ostatnim kroku kazda petla powinna wyswietlac (nie uzywajac funckji print()) caly wektor (pkt. b) oraz informacje o jego typie (wiersz ponizej). 

```{r}
for (i in 1:length(vec_b))
{
  vec_b[i] <- vec_a[i] 
}

i <- 1
for (y in vec_b)
{
  y <- vec_a[i]
  i <- i + 1
}
```
```{r}
vec_c <- vec_b
for (y in vec_c)
{
  y <- vec_a[i]
  i <- i + 1
}
```
```{r}
vec_c
typeof(vec_c)
```
