Zadanie_3:
a) Stwotrz obiekt "dane" na podstawie nastepujacego wektora: c("1", "1 2", "12a3", "1223", "122234", "212234","1 22 3").
```{r}
library(stringr)
```
```{r}
dane <-  c("1", "1 2", "12a3", "1223", "122234", "212234","1 22 3")
```
b) Stworz wyrazenie regularne znajdujace elementy wektora "dane", konczace sie na "2" lub "3".
```{r}
g <- function(s) {
  return <- regexpr("^[a-z|A-Z|0-9]+[^I]\s?I{1}$", s)
}
```



```{r}
for (i in dane) {
  print(str_extract_all(i, "^[a-z|A-Z|0-9]+[^I]\\s?(2|3){1}$")[[1]])
}

```
c) Stworz wyrazenie regularne znajdujace elementy wektora "dane", posiadajace od jedej do trzech "2" nie bedacych jednoczesnie poczatkiem ani koncem tekstu.
```{r}

```

d) Stworz wyrazenie regularne znajdujace elementy wektora "dane", posiadajace male litery lub spacje.
```{r}
for (i in dane){
  print(str_extract_all(i, "[a-z]|\\s")[[1]])
}

```


Zadanie_4;
a) Stworz wektor liczb od 1 do 1000 dodajac do niego wartosci losowe z rozkladu normalnego o sredniej 100 oraz o odchyleniu standardowym 10.
```{r}
c<- c(1:1000) 
x<- rnorm(1000, 100, 10)
```

```{r}
r <- x+y
```
b) Podziel powyzszy szerego na 6 rownych odcinkow.
```{r}
  sp <- split(r, ceiling(seq_along(r)/167))

```


c) Stworz za pomoca petli for 6 wykresow liniowy stworzonych w jednym okienku podzielonym na 6 obszarow.
```{r}
  for (i in length(sp)) {
    plot(x=c(1:length(sp[i]), y=sp[i]))
  }
```
d) Kazdy wykres stworzony jest na podstawie odcinkow z pkt b).
e) Tytul wykresu powinien zmieniac sie dynamicznie od "Wykres_1" do "Wykres_6".
f) Nazwa osi pionowej to "temperatura".

```{r}
norm <- rnorm(1000)

```