Zadanie_3:
a) Stwotrz obiekt "dane" na podstawie nastepujacego wektora: c("1", "1 2", "12a3", "1223", "122234", "212234","1 22 3").
```{r}
library(stringr)
```
```{r}
dane <-  c("1", "1 2", "12a3", "1223", "122234", "212234","1 22 3")
```
b) Stworz wyrazenie regularne znajdujace elementy wektora "dane", konczace sie na "2" lub "3".
```{r}
g <- function(s) {
  return <- regexpr("^[a-z|A-Z|0-9]+[^I]\\s?I{1}$", s)
}
```

```{r}
library(stringr)

dane <- c("1", "1 2", "12a3", "1223", "122234", "212234","1 22 3")

for (i in dane){
  print(str_extract_all(i, "^[a-z|A-Z|0-9]+\\s?(2|3){1}$"))
}
#^[a-z|0-9|a-z|A-Z]2{1}|2{2}|2{3}[a-z|0-9|a-z|A-Z]]$

for (i in dane){
  print(str_extract_all(i, "[a-z]|\\s"))
}
```


```{r}
for (i in dane) {
  print(str_extract_all(i, "^[a-z|A-Z|0-9]+[^I]\\s?(2|3){1}$")[[1]])
}

```
c) Stworz wyrazenie regularne znajdujace elementy wektora "dane", posiadajace od jedej do trzech "2" nie bedacych jednoczesnie poczatkiem ani koncem tekstu.
```{r}

```

d) Stworz wyrazenie regularne znajdujace elementy wektora "dane", posiadajace male litery lub spacje.
```{r}
for (i in dane){
  print(str_extract_all(i, "[a-z]|\\s")[[1]])
}

```


Zadanie_4;
a) Stworz wektor liczb od 1 do 1000 dodajac do niego wartosci losowe z rozkladu normalnego o sredniej 100 oraz o odchyleniu standardowym 10.
```{r}
c<- c(1:1000) 
x<- rnorm(1000, 100, 10)
```

```{r}
r <- x+y
r <- c(x,y)
```
b) Podziel powyzszy szerego na 6 rownych odcinkow.
```{r}
  sp <- split(r, ceiling(seq_along(r)/167))
  sp
```


c) Stworz za pomoca petli for 6 wykresow liniowy stworzonych w jednym okienku podzielonym na 6 obszarow.
```{r}
  v3<- c(v1,v2)
  v3<- v3[1:1998]
  length(v3)
  sp <- split(v3, ceiling(seq_along(v3)/333))
  
  for (i in 1:length(sp)){
    plot(sp[[i]])
    title(sprintf("Wykres_%d",i))
  }

```
d) Kazdy wykres stworzony jest na podstawie odcinkow z pkt b).

e) Tytul wykresu powinien zmieniac sie dynamicznie od "Wykres_1" do "Wykres_6".
```{r}

```
f) Nazwa osi pionowej to "temperatura".

```{r}
v1 <- c(1:1000)
v2 <- rnorm(1000, 100, 10)

v3<- c(v1,v2)
v3<- v3[1:1998]
length(v3)
v1 <- v1[1:996]
sp1 <- split(v1, ceiling(seq_along(v1)/166))
v2 <- v2[1:996]
sp2 <- split(v2, ceiling(seq_along(v2)/166))

for (i in 1:length(sp)){
  plot(y=sp2[[i]],x=sp1[[i]], ylab="Temperatura", xlab="Indeks")
  title(main=sprintf("Wykres_%d",i))
}


```