library(stringr)
#a) wszystkie znaki odpowiadajace wartosciom liczbowym z zakresu 1:128
coderange <- c(1:128)
x <- rawToChar(as.raw(coderange), multiple = TRUE)
#b) wywietl wszystkie znaki z wektora x, ktore odpowiadaja liczbom lub literom malym lub wielkim,
y1<- str_extract(x, "^[a-zA-Z0-9]$")
y1[!sapply(y1, is.na)]
# c) wszystwietl wszystkie znaki z wektora x, ktore odpowiadaja liczbom lub znakom oddzielajacym tekst tj. spacja 

y2<- str_extract(x, "^([0-9]|\\s)$")
y2[!sapply(y2, is.na)]
# d)
y3<- str_extract(x, "^([^0-9*])$")
y3[!sapply(y3, is.na)]


Zadanie_1:
```{r}
library(stringr)
```
a) Stworz wektor x zawierajacy wszystkie znaki odpowiadajace wartosciom liczbowym z zakresu 1:128.
```{r}
coderange = c(1:128)
x<- rawToChar(as.raw(coderange),multiple=TRUE)
```
b) Wyswietl wszystkie znaki z wektora x, ktore odpowiadaja liczbom lub literom malym lub wielkim.
```{r}
  for (i in x){
    print(str_extract_all(i, "^[a-z|A-Z]$"))
  }
```
c) Wyswietl wszystkie znaki z wektora x, ktore odpowiadaja liczbom lub znakom oddzielajacym tekst tj. spacja, tabulator etc.
```{r}
  for (i in x){
    print(str_extract_all(i, "^([0-9]|\\s)$"))
  }
```
b) Wyswietl wszystkie znaki z wektora x, ktore nie odpowiadaja liczbom.
```{r}
for (i in x){
    print(str_extract_all(i, "^([^0-9]*)$"))
  }
```
Zadanie_2:
a) Stworz wektor y zawierajacy nastepujace imiona: ("Jacek", "Kasia", "Małgosia","Elżbieta","joasia").
```{r}
  y <- c("Jacek", "Kasia", "Małgosia","Elżbieta","joasia")
```
b) Stworz wyrazenie regularne, ktore spowoduje wybranie tylko imion: "Kasia","joasia".
```{r}

  for (i in y){
    print(str_extract_all(i, "^[a-zA-Z0-]9]+(asia)$"))
  }
```
c) Stworz wyrazenie regularne, ktore spowoduje wybranie tylko imion: "Jacek", "Kasia"
```{r}

  for (i in y){
    print(str_extract_all(i, "^(Jacek|Kasia)$"))
  }
```