# Zadanie_2:
#   a) Wysymuluj 50 liczb calkowitych z przedzialu od 1 do 20 do wektora "wektor_2".
set.seed(123)
wektor_2 <- sample(c(1:20),50, replace=TRUE)
# Poczatkowa wartosc generatora liczb pseudolosowych powinna zostac ustalona na 123.  
# b) Zaimportuj plik "Zadanie_2" do obiektu "nazwy". Kolumny powinny byc zaimportowane jako tekst.
nazwy <- read.delim("Na_kol/Zadanie_2.txt", sep=":")
# c) Nadaj nazwe kolejnym elementom wektora "wektor_2" na podstawie wektora "nazwy".
names(wektor_2) <- nazwy
# d) Wyznacz sume elementow nalezacych do kazdej grupy (zakresu).
# e) Wyznacz liczbe elementow nalezacych do kazdej grupy (zakresu).
d) Wyznacz sume elementow nalezacych do kazdej grupy (zakresu).
```
tapply(wektor_2, names(wektor_2), sum)
```
e) Wyznacz liczbe elementow nalezacych do kazdej grupy (zakresu).
```{r}
tapply(wektor_2, names(wektor_2), length)
```
# #Zadanie_4:
# #  a) Zaimportuj plik "Zadanie_4" do obiektu "obiekt_4".
# 
```{r}
obiekt_4 <- read.delim("Na_kol/Zadanie_4.txt", sep="&",header=TRUE)
```
# b) Dodaj do obiektu "obiekt_4" nowa kolumne "nowa" poprzez przetestowanie czy liczba w kolumnie "losowe" jest mniejsza od 0.8, 
```{r}
obiekt_4$nowa <- obiekt_4$losowe<0.8
```
# c) Stworz liste "lista_4" poprzez podzial obiektu "obiekt_4" ze wzgledu na kolumne "nowa".
```
lista_4 <- split(obiekt_4, obiekt_4$nowa)
```
# d) Wykorzystujac zwektoryzowana funkcje przejdz do kazdego elementu listy "lista_4" i wyznacz dla wszystkich mozliwych kolumn sume elementow nalezacych do grupy wyznaczonej przez kolumne "przemienne"
```{r}
tapply(obiekt_4$losowe, obiekt_4$przemienne,sum )
